【裁判字號】    89,上訴,79
【裁判日期】    890216
【裁判案由】    毒品危害防制條例
【裁判全文】
臺灣高等法院臺中分院刑事判決                      八十九年度上訴字第七九號
    上  訴  人  臺灣臺中地方法院檢察署檢察官
    被      告  甲○○
右上訴人因被告毒品危害防制條例案件，不服台灣台中地方法院中華民國八十八年十
一月二十三日第一審判決（民國八十八年度訴字第一八七二號，起訴案號：台灣台中
地方法院檢察署民國八十八年度偵字第五八七號），提起上訴，本院判決如左：
      主  文
原判決關於施用第二級毒品部分撤銷。
甲○○連續施用第二級毒品，處有期徒刑柒月，扣案之第二級毒品安非他命柒包（毛
重壹拾捌點肆公克）沒收銷燬之。
其他上訴駁回。
第二項所處之刑與上訴駁回部分所處有期徒刑捌月，主刑部分應執行有期徒刑壹年壹
月。
      事  實
原審判決書所記載之事實，除應補載：「甲○○又基於概括之犯意，復於八十八年十
一月八日或其前三日內某時，在相同處所以相同方式，施用第二級毒品安非他命一次
。嗣於八十八年十一月八日，在台灣彰化地方法院檢察署採尿查獲。」外，其餘與本
院認定之犯罪事實相同，茲引用之。
      理  由
壹、撤銷改判部分（即施用第二級毒品部分）：
一、被告甲○○（以下稱被告）另有右揭事實欄所載施用第二級毒品安非他命之事實
    ，有被告親自在上簽認之台灣彰化地方法院檢察署受保護管束人（被告）尿液檢
    體監管紀錄表、長昕生活事業股份有限公司新東分公司濫用藥物尿液檢驗報告等
    附卷可證。本件事證明確，被告右揭併案部分之犯行洵堪認定。
二、右揭事實欄所載即檢察官移送併案部分，因與論罪科刑部分具有連續犯裁判上一
    罪之關係，本院自得併予審究。原審予以論科，固非無見，然查原審就右揭事實
    欄所載即檢察官併案部分，未及審酌，事實之認定尚有未合，檢察官上訴意旨亦
    執此指摘原審判決關於此部分不當，為有理由，自應由本院就前開部分予以撤銷
    改判。爰審酌被告之品行、犯罪之動機、犯罪之情節、犯罪所生之損害、犯罪後
    之態度等一切情狀，量處如主文第二項所示之刑，以資懲儆。其餘被告論罪科刑
    暨諭知沒收之理由，均引用原審判決書之記載（如附件）。
貳、上訴駁回部分（即施用第一級毒品部分）：
一、本案其餘部分經本院審理結果，認第一審判決認事用法及量刑均無不當，應予維
    持，並引用第一審判決書記載之事實、證據及理由（如附件）。
二、檢察官提起此部分之上訴惟未為任何指摘，其上訴無理由，應予駁回。被告所犯
    前開二罪，犯意各別，犯罪構成要件不同，應予分論併罰，併就被告所犯本件二
    罪定應執行刑如主文第四項所示。
參、被告經本院合法傳喚，無正當之理由不到庭，本院爰不待其陳述，逕行判決。
肆、據上論斷，應依刑事訴訟法第三百七十三條、第三百七十一條、第三百六十八條
    、第三百六十九條第一項前段、第三百六十四條，毒品危害防制條例第十條第二
    項、第十八條第一項前段、第二十條第三項，刑法第十一條前段、第五十六條、
    第五十一條第五款，判決如主文。
本案經檢察官朱朝亮到庭執行職務。
中      華      民      國      八十九      年      二      月    十六  日
                                    臺灣高等法院臺中分院刑事第六庭
                                          審判長法  官  古  金  男
                                                法  官  沈  應  南
                                                法  官  張  祺  祥
右正本證明與原本無異。
施用第一級毒品部分得上訴，其餘部分不得上訴。
如不服本判決應於收受送達後十日內向本院提出上訴書狀，其未述上訴之理由者並
得於提起上訴後十日內向本院補提理由書（均須按他造當事人之人數附繕本）。
                                                書記官  顏  子  良
中      華      民      國    八十九     年       二      月    十八    日
                                                                        Ｈ


司法院資訊處製作；財團法人民間司法改革基金會備份。
